【裁判字號】    99,上易,2329
【裁判日期】    991130
【裁判案由】    毒品危害防制條例
【裁判全文】
臺灣高等法院刑事判決                99年度上易字第2329號
上  訴  人
即  被  告  李瑋丞
上列上訴人因違反毒品危害防制條例案件，不服台灣板橋地方法
院九十九年度訴字第一一三九號，中華民國九十九年七月二十二
日第一審判決（起訴案號：台灣板橋地方法院檢察署九十八年度
偵字第二三九八一號），提起上訴，本院判決如下：
    主  文
上訴駁回。
    事  實
一、李瑋丞前因持有第二級毒品案件，經台灣板橋地方法院以九
    十六年度訴字第四九三號判處有期徒刑六月減為有期徒刑三
    月確定，於民國九十六年九月二十日易科罰金執行完畢；復
    因轉讓第三級毒品案件，經台灣板橋地方法院以九十六年度
    訴字第二四一四號判處有期徒刑四月確定，於九十六年十月
    十七日易科罰金執行完畢。詎其仍不知悔改，明知愷他命係
    毒品危害防制條例第二條第二項第三款所規定之第三級毒品
    ，不得轉讓之，竟基於轉讓第三級毒品之犯意，分別自九十
    八年七月間某日起至九十八年八月二十九日前某時許，多次
    在其所經營位在臺北縣板橋市○○街三二四巷三號之「視覺
    系車體美研工作坊」內（下稱洗車店），向真實姓名年籍不
    詳、綽號「阿偉」之成年男子，以每包一公克，新臺幣（下
    同）三百元之代價，買入愷他命，並於九十八年七月間某日
    起至九十八年八月二十九日前某時許，以其持用之0000
    000000號行動電話（下稱門號一）與侯立祥（業經原
    審判決確定）持用之0000000000號行動電話（下
    稱門號二）聯絡後，在上開洗車店內或其位在臺北縣板橋市
    ○○街三八七號五樓之住所內，每包一公克分量，以三百元
    之代價，轉讓所購入之愷他命予侯立祥共十七次（如附表編
    號1至17所示 ）。復基於同一犯意，分別於九十八年八月二
    十九日十時三十分許、十六時許、十七時十五分許，在上開
    洗車店內，以每包三百元之代價，轉讓愷他命一包、二包、
    二包予侯立祥。嗣張凱傑於九十八年八月二十九日十六時二
    十五分許，在臺北縣板橋市○○路一五０巷四一號前，因行
    跡可疑，經警盤查，起獲其甫於同日十六時十分向侯立祥購
    得之愷他命一包（淨重零點七０四０公克、起訴書誤載為淨
    重零點七一公克），遂於同日十七時十五分許，配合員警之
    要求，以其持用之0000000000號行動電話（下稱
    門號三）撥打侯立祥之門號二，向侯立祥表示欲再購買愷他
    命一包，侯立祥因而復前往上開全家便利商店前向張凱傑收
    受流水編號GS904488XA號之五百元鈔票一張後，至李瑋丞經
    營之上開洗車店內，以六百元之代價向李瑋丞購得愷他命二
    包，而於同日十七時二十分許再至上開全家便利商店前交付
    愷他命一包（淨重零點六二七０公克、起訴書誤載為淨重零
    點六一公克）予無購買愷他命真意之張凱傑而未遂，並經警
    當場逮捕侯立祥並扣得該包愷他命，嗣侯立祥向警方供述其
    毒品之來源自李瑋丞，員警並循線於同日十八時四十分許，
    在上開洗車店內扣得愷他命七包（總毛重七點零二公克、總
    淨重五點六二公克）、現金一千二百元（含流水編號GS9044
    88XA號之五百元鈔票一張），並由李瑋丞帶同至其位於台北
    縣板橋市○○街三八七號五樓住所內，扣得李瑋丞自己施用
    之愷他命一包（總毛重七點八七公克、總淨重六點八七公克
    ）及其供自己施用愷他命時分裝所用之分裝袋三包，始悉上
    情。
二、案經臺北縣政府警察局板橋分局報請臺灣板橋地方法院檢察
    署檢察官偵查起訴。
    理  由
壹、程序方面：
一、學理上所稱之「陷害教唆」，屬於「誘捕偵查」型態之一，
    而「誘捕偵查」，依實務運作，區分為二種偵查類型，一為
    「創造犯意型之誘捕偵查」，一為「提供機會型之誘捕偵查
    」。前者，係指行為人原無犯罪之意思，純因具有司法警察
    權者之設計誘陷，以唆使其萌生犯意，待其形式上符合著手
    於犯罪行為之實行時，再予逮捕者而言，實務上稱之為「陷
    害教唆」；後者，係指行為人原已犯罪或具有犯罪之意思，
    具有司法警察權之偵查人員於獲悉後為取得證據，僅係提供
    機會，以設計引誘之方式，佯與之為對合行為，使其暴露犯
    罪事證，待其著手於犯罪行為之實行時，予以逮捕、偵辦者
    而言，實務上稱此為「釣魚偵查」。關於「創造犯意型之誘
    捕偵查」所得證據資料，係司法警察以引誘或教唆犯罪之不
    正當手段，使原無犯罪故意之人因而萌生犯意而實行犯罪行
    為，進而蒐集其犯罪之證據而予以逮捕偵辦。縱其目的在於
    查緝犯罪，但其手段顯然違反憲法對於基本人權之保障，且
    已逾越偵查犯罪之必要程度，對於公共利益之維護並無意義
    ，其因此等違反法定程序所取得之證據資料，應不具證據能
    力；而關於「提供機會型之誘捕偵查」型態之「釣魚偵查」
    ，因屬偵查犯罪技巧之範疇，並未違反憲法對於基本人權之
    保障，且於公共利益之維護有其必要性，故依「釣魚」方式
    所蒐集之證據資料，非無證據能力（參最高法院九十七年度
    台上字第五六六七號判決意旨）。本件同案被告侯立祥因販
    賣毒品予張凱傑，於九十八年八月二十九日十六時二十五分
    許，在臺北縣板橋市○○路一五０巷四一號前，因張凱傑形
    跡可疑，經警盤查，起獲其甫於同日十六時十分向侯立祥購
    得之愷他命一包，警方為繼續追查，乃授意張凱傑佯裝擬繼
    續購買愷他命施用，誘使同案被告侯立祥出面，警方再伺機
    加以逮捕，進而查獲被告，核上開警方所實施之作為應屬「
    提供機會型之誘捕偵查」，而非「創造犯意型之誘捕偵查」
    至明。基於以上說明，因「提供機會型之誘捕偵查」，乃屬
    偵查犯罪技巧之範疇，並未違反憲法對於基本人權之保障，
    且於公共利益之維護有其必要性，故依「釣魚」方式所蒐集
    之證據資料，應有證據能力。
二、本院認定事實所引用之下列卷證資料（包含文書證據、物證
    等證據），並無證據證明係公務員違背法定程序所取得，且
    被告、辯護人、檢察官於本院準備程序及審判期日中對本院
    提示之卷證，均未爭執證據能力，迄至言詞辯論終結前亦未
    異議，本院審酌上開證據資料製作時之情況，尚無違法不當
    及證明力明顯過低之瑕疵，作為證據應屬適當，依刑事訴訟
    法第一百五十九條至第一百五十九條之五規定，均有證據能
    力。
貳、實體方面：
一、上揭事實，迭據上訴人即被告李瑋丞於警詢及原審審理時均
    坦承不諱（詳偵卷第一七頁，原審卷第三０頁反面、四八頁
    反面、五０頁反面），核與同案被告侯立祥警詢、偵查及原
    審之陳述、證人張凱傑於警詢、偵查之證述相符（詳偵卷第
    一三頁正反面、八０、八一、八至一０頁，核退卷第七至九
    頁，原審卷第三０頁反面），且有被告轉讓愷他命之所得現
    金一千二百元及張凱傑向同案被告侯立祥所購得之愷他命二
    包扣案可證。再扣案愷他命經送鑑驗，鑑驗結果：1.白色細
    結晶一袋，實秤毛重零點八二七０公克，淨重零點六二七０
    ，驗餘淨重零點六二六三公克，檢出Ketamine成分。2.白色
    細結晶一袋，實秤毛重零點九０四０公克，淨重零點七０四
    ０，驗餘淨重零點七０二九公克，檢出Ketamine成分等情，
    亦有交通部民用航空局航空醫務中心九十八年九月十日航藥
    鑑字第０九八四五四一號毒品鑑驗書附卷可參（見偵卷第一
    四六頁）。又被告與同案被告侯立祥就九十八年八月二十九
    日三次交易之時間及包數，二人所供雖略有出入，惟同案被
    告侯立祥係為向被告取得毒品轉賣於他人，則其對於交易之
    金錢、時間及包數印象自較深刻，因此以同案被告侯立祥稱
    ：當天早上十點半、下午四點與下午五點十五分，分別購買
    一包、二包、二包，每包三百元，共計買五包等語（詳偵卷
    第八一頁）為準。至被告於本院審理時雖改辯稱：我確實有
    轉讓，但是幾次我不知道，就算如原審認定二十次，那二十
    次要有確實時間、地點、數量，要有明確證據，有些都沒有
    證據云云（詳本院卷第三四頁）。然被告與同案被告侯立祥
    就雙方交易之起迄時間、地點均不爭執，且於原審就被告轉
    讓二十次亦均不爭執（詳原審卷第三０頁反面）；而同案被
    告侯立祥與被告處於對向犯而非共同正犯關係，則同案被告
    侯立祥所供被告有轉讓二十次之證詞，自得為被告自白轉讓
    二十次之佐證。是被告上揭所辯，純屬避重就輕之詞，難以
    採信。本件事證明確，被告犯行堪予認定，自應依法論科。
二、核被告就附表所為，均係犯毒品危害防制條例第八條第三項
    之轉讓第三級毒品罪。被告轉讓前持有愷他命之犯行，應為
    轉讓之高度行為所吸收，不另論罪。被告所犯二十次轉讓第
    三級毒品罪，犯意各別、行為互殊，應分論併罰。被告曾受
    有期徒刑之執行完畢，已如前述，有台灣高等法院被告前案
    紀錄表附卷可參（見本院卷第二三、二四頁），其於五年以
    內故意再犯本件有期徒刑以上之如附表所示之各罪，均為累
    犯，均依刑法第四十七條第一項規定，加重其刑。被告就其
    轉讓第三級毒品愷他命之犯行，於偵審中自白不諱，應依毒
    品危害防制條例第十七條第二項減輕其刑，並依法先加後減
    之。
三、原審經詳細調查，以被告罪證明確，並審酌被告明知毒品愷
    他命對健康危害甚鉅，仍多次轉讓愷他命與他人，對社會之
    危害非輕，惟念渠犯後自始坦承犯行而有悔意，兼衡被告素
    行，暨犯罪之手段、各次轉讓、販賣之愷他命數量不多，公
    訴人求處刑度稍嫌過重等一切情狀，分別量處有期徒刑五月
    ，並諭知易科罰金之折算標準，併定應執行有期徒刑二年，
    且諭知易科罰金之折算標準。復諭知被告轉讓愷他命之所得
    合計六千六百元（含扣案之一千二百元）均沒收之，未扣案
    之五千四百元，如全部或一部不能沒收時，以其財產抵償之
    。再行動電話一具（含門號0000000000之ＳＩＭ
    卡一枚)為被告所有，據被告自承在卷（見偵卷第一七頁）
    ，雖未扣案，惟為渠供犯罪所用之物，亦應依毒品危害防制
    條例第十九條第一項規定宣告沒收，如全部或一部不能沒收
    時，追徵其價額。另說明扣案之被告自己所施用之愷他命七
    包、及自己施用愷他命時所用以分裝之分裝袋三包，與本案
    轉讓愷他命之犯行無關，爰均不於本案予沒收之宣告。核原
    審認事用法，並無不合，量刑亦屬允當。被告以否認犯罪次
    數為由上訴，指摘原審判決不當，為無理由，業如前述，應
    予駁回。
據上論斷，應依刑事訴訟法第三百六十八條，判決如主文。
本案經檢察官林秀濤到庭執行職務。
中    華    民    國    99    年    11    月    30    日
                  刑事第十七庭  審判長法  官  王炳梁
                                      法  官  陳世宗
                                      法  官  陳憲裕
以上正本證明與原本無異。
不得上訴。
                                      書記官  張玉如
中    華    民    國    99    年    12    月    1     日
附錄：本案論罪科刑法條全文
毒品危害防制條例第八條第三項：
轉讓第三級毒品者，處 3 年以下有期徒刑，得併科新臺幣 30
萬元以下罰金。
附表：
┌──┬────────────┬───────┬────────────┐
│編號│     轉讓地點           │  轉讓對象    │     轉讓所得（新台幣） │
│    │                        │              │                        │
├──┼────────────┼───────┼────────────┤
│ 1  │台北縣板橋市○○街324巷 │   侯立祥     │    300元               │
│    │3號或同縣市○○街387號5 │              │  （1包約1公克）        │
│    │樓                      │              │                        │
├──┴────────────┴───────┴────────────┤
│ 李瑋丞轉讓第三級毒品，累犯，處有期徒刑伍月，如易科罰金，以新台幣壹仟元 │
│ 折算壹日，轉讓第三級毒品所得之財物新台幣參佰元沒收，如全部或一部不能沒 │
│ 時，以其財產抵償之，行動電話壹具（含0000000000號之SIM卡壹枚)沒收，如全 │
│ 部或一部不能沒收時，追繳其價額。                                       │
├──┬────────────┬───────┬────────────┤
│ 2  │台北縣板橋市○○街324巷 │   侯立祥     │    300元               │
│    │3號或同縣市○○街387號5 │              │  （1包約1公克）        │
│    │樓                      │              │                        │
├──┴────────────┴───────┴────────────┤
│ 李瑋丞轉讓第三級毒品，累犯，處有期徒刑伍月，如易科罰金，以新台幣壹仟元 │
│ 折算壹日，轉讓第三級毒品所得之財物新台幣參佰元沒收，如全部或一部不能沒 │
│ 時，以其財產抵償之，行動電話壹具（含0000000000號之SIM卡壹枚)沒收，如全 │
│ 部或一部不能沒收時，追繳其價額。                                       │
├──┬────────────┬───────┬────────────┤
│ 3  │台北縣板橋市○○街324巷 │   侯立祥     │    300元               │
│    │3號或同縣市○○街387號5 │              │  （1包約1公克）        │
│    │樓                      │              │                        │
├──┴────────────┴───────┴────────────┤
│ 李瑋丞轉讓第三級毒品，累犯，處有期徒刑伍月，如易科罰金，以新台幣壹仟元 │
│ 折算壹日，轉讓第三級毒品所得之財物新台幣參佰元沒收，如全部或一部不能沒 │
│ 時，以其財產抵償之，行動電話壹具（含0000000000號之SIM卡壹枚)沒收，如全 │
│ 部或一部不能沒收時，追繳其價額。                                       │
├──┬────────────┬───────┬────────────┤
│ 4  │台北縣板橋市○○街324巷 │   侯立祥     │    300元               │
│    │3號或同縣市○○街387號5 │              │  （1包約1公克）        │
│    │樓                      │              │                        │
├──┴────────────┴───────┴────────────┤
│ 李瑋丞轉讓第三級毒品，累犯，處有期徒刑伍月，如易科罰金，以新台幣壹仟元 │
│ 折算壹日，轉讓第三級毒品所得之財物新台幣參佰元沒收，如全部或一部不能沒 │
│ 時，以其財產抵償之，行動電話壹具（含0000000000號之SIM卡壹枚)沒收，如全 │
│ 部或一部不能沒收時，追繳其價額。                                       │
├──┬────────────┬───────┬────────────┤
│ 5  │台北縣板橋市○○街324巷 │   侯立祥     │    300元               │
│    │3號或同縣市○○街387號5 │              │  （1包約1公克）        │
│    │樓                      │              │                        │
├──┴────────────┴───────┴────────────┤
│ 李瑋丞轉讓第三級毒品，累犯，處有期徒刑伍月，如易科罰金，以新台幣壹仟元 │
│ 折算壹日，轉讓第三級毒品所得之財物新台幣參佰元沒收，如全部或一部不能沒 │
│ 時，以其財產抵償之，行動電話壹具（含0000000000號之SIM卡壹枚)沒收，如全 │
│ 部或一部不能沒收時，追繳其價額。                                       │
├──┬────────────┬───────┬────────────┤
│ 6  │台北縣板橋市○○街324巷 │   侯立祥     │    300元               │
│    │3號或同縣市○○街387號5 │              │  （1包約1公克）        │
│    │樓                      │              │                        │
├──┴────────────┴───────┴────────────┤
│ 李瑋丞轉讓第三級毒品，累犯，處有期徒刑伍月，如易科罰金，以新台幣壹仟元 │
│ 折算壹日，轉讓第三級毒品所得之財物新台幣參佰元沒收，如全部或一部不能沒 │
│ 時，以其財產抵償之，行動電話壹具（含0000000000號之SIM卡壹枚)沒收，如全 │
│ 部或一部不能沒收時，追繳其價額。                                       │
├──┬────────────┬───────┬────────────┤
│ 7  │台北縣板橋市○○街324巷 │   侯立祥     │    300元               │
│    │3號或同縣市○○街387號5 │              │  （1包約1公克）        │
│    │樓                      │              │                        │
├──┴────────────┴───────┴────────────┤
│ 李瑋丞轉讓第三級毒品，累犯，處有期徒刑伍月，如易科罰金，以新台幣壹仟元 │
│ 折算壹日，轉讓第三級毒品所得之財物新台幣參佰元沒收，如全部或一部不能沒 │
│ 時，以其財產抵償之，行動電話壹具（含0000000000號之SIM卡壹枚)沒收，如全 │
│ 部或一部不能沒收時，追繳其價額。                                       │
├──┬────────────┬───────┬────────────┤
│ 8  │台北縣板橋市○○街324巷 │   侯立祥     │    300元               │
│    │3號或同縣市○○街387號5 │              │  （1包約1公克）        │
│    │樓                      │              │                        │
├──┴────────────┴───────┴────────────┤
│ 李瑋丞轉讓第三級毒品，累犯，處有期徒刑伍月，如易科罰金，以新台幣壹仟元 │
│ 折算壹日，轉讓第三級毒品所得之財物新台幣參佰元沒收，如全部或一部不能沒 │
│ 時，以其財產抵償之，行動電話壹具（含0000000000號之SIM卡壹枚)沒收，如全 │
│ 部或一部不能沒收時，追繳其價額。                                       │
├──┬────────────┬───────┬────────────┤
│ 9  │台北縣板橋市○○街324巷 │   侯立祥     │    300元               │
│    │3號或同縣市○○街387號5 │              │  （1包約1公克）        │
│    │樓                      │              │                        │
├──┴────────────┴───────┴────────────┤
│ 李瑋丞轉讓第三級毒品，累犯，處有期徒刑伍月，如易科罰金，以新台幣壹仟元 │
│ 折算壹日，轉讓第三級毒品所得之財物新台幣參佰元沒收，如全部或一部不能沒 │
│ 時，以其財產抵償之，行動電話壹具（含0000000000號之SIM卡壹枚)沒收，如全 │
│ 部或一部不能沒收時，追繳其價額。                                       │
├──┬────────────┬───────┬────────────┤
│10  │台北縣板橋市○○街324巷 │   侯立祥     │    300元               │
│    │3號或同縣市○○街387號5 │              │  （1包約1公克）        │
│    │樓                      │              │                        │
├──┴────────────┴───────┴────────────┤
│ 李瑋丞轉讓第三級毒品，累犯，處有期徒刑伍月，如易科罰金，以新台幣壹仟元 │
│ 折算壹日，轉讓第三級毒品所得之財物新台幣參佰元沒收，如全部或一部不能沒 │
│ 時，以其財產抵償之，行動電話壹具（含0000000000號之SIM卡壹枚)沒收，如全 │
│ 部或一部不能沒收時，追繳其價額。                                       │
├──┬────────────┬───────┬────────────┤
│11  │台北縣板橋市○○街324巷 │   侯立祥     │    300元               │
│    │3號或同縣市○○街387號5 │              │  （1包約1公克）        │
│    │樓                      │              │                        │
├──┴────────────┴───────┴────────────┤
│ 李瑋丞轉讓第三級毒品，累犯，處有期徒刑伍月，如易科罰金，以新台幣壹仟元 │
│ 折算壹日，轉讓第三級毒品所得之財物新台幣參佰元沒收，如全部或一部不能沒 │
│ 時，以其財產抵償之，行動電話壹具（含0000000000號之SIM卡壹枚)沒收，如全 │
│ 部或一部不能沒收時，追繳其價額。                                       │
├──┬────────────┬───────┬────────────┤
│ 12 │台北縣板橋市○○街324巷 │   侯立祥     │    300元               │
│    │3號或同縣市○○街387號5 │              │  （1包約1公克）        │
│    │樓                      │              │                        │
├──┴────────────┴───────┴────────────┤
│ 李瑋丞轉讓第三級毒品，累犯，處有期徒刑伍月，如易科罰金，以新台幣壹仟元 │
│ 折算壹日，轉讓第三級毒品所得之財物新台幣參佰元沒收，如全部或一部不能沒 │
│ 時，以其財產抵償之，行動電話壹具（含0000000000號之SIM卡壹枚)沒收，如全 │
│ 部或一部不能沒收時，追繳其價額。                                       │
├──┬────────────┬───────┬────────────┤
│ 13 │台北縣板橋市○○街324巷 │   侯立祥     │    300元               │
│    │3號或同縣市○○街387號5 │              │  （1包約1公克）        │
│    │樓                      │              │                        │
├──┴────────────┴───────┴────────────┤
│ 李瑋丞轉讓第三級毒品，累犯，處有期徒刑伍月，如易科罰金，以新台幣壹仟元 │
│ 折算壹日，轉讓第三級毒品所得之財物新台幣參佰元沒收，如全部或一部不能沒 │
│ 時，以其財產抵償之，行動電話壹具（含0000000000號之SIM卡壹枚)沒收，如全 │
│ 部或一部不能沒收時，追繳其價額。                                       │
├──┬────────────┬───────┬────────────┤
│ 14 │台北縣板橋市○○街324巷 │   侯立祥     │    300元               │
│    │3號或同縣市○○街387號5 │              │  （1包約1公克）        │
│    │樓                      │              │                        │
├──┴────────────┴───────┴────────────┤
│ 李瑋丞轉讓第三級毒品，累犯，處有期徒刑伍月，如易科罰金，以新台幣壹仟元 │
│ 折算壹日，轉讓第三級毒品所得之財物新台幣參佰元沒收，如全部或一部不能沒 │
│ 時，以其財產抵償之，行動電話壹具（含0000000000號之SIM卡壹枚)沒收，如全 │
│ 部或一部不能沒收時，追繳其價額。                                       │
├──┬────────────┬───────┬────────────┤
│ 15 │台北縣板橋市○○街324巷 │   侯立祥     │    300元               │
│    │3號或同縣市○○街387號5 │              │  （1包約1公克）        │
│    │樓                      │              │                        │
├──┴────────────┴───────┴────────────┤
│ 李瑋丞轉讓第三級毒品，累犯，處有期徒刑伍月，如易科罰金，以新台幣壹仟元 │
│ 折算壹日，轉讓第三級毒品所得之財物新台幣參佰元沒收，如全部或一部不能沒 │
│ 時，以其財產抵償之，行動電話壹具（含0000000000號之SIM卡壹枚)沒收，如全 │
│ 部或一部不能沒收時，追繳其價額。                                       │
├──┬────────────┬───────┬────────────┤
│ 16 │台北縣板橋市○○街324巷 │   侯立祥     │    300元               │
│    │3號或同縣市○○街387號5 │              │  （1包約1公克）        │
│    │樓                      │              │                        │
├──┴────────────┴───────┴────────────┤
│ 李瑋丞轉讓第三級毒品，累犯，處有期徒刑伍月，如易科罰金，以新台幣壹仟元 │
│ 折算壹日，轉讓第三級毒品所得之財物新台幣參佰元沒收，如全部或一部不能沒 │
│ 時，以其財產抵償之，行動電話壹具（含0000000000號之SIM卡壹枚)沒收，如全 │
│ 部或一部不能沒收時，追繳其價額。                                       │
├──┬────────────┬───────┬────────────┤
│ 17 │台北縣板橋市○○街324巷 │   侯立祥     │    300元               │
│    │3號或同縣市○○街387號5 │              │  （1包約1公克）        │
│    │樓                      │              │                        │
├──┴────────────┴───────┴────────────┤
│ 李瑋丞轉讓第三級毒品，累犯，處有期徒刑伍月，如易科罰金，以新台幣壹仟元 │
│ 折算壹日，轉讓第三級毒品所得之財物新台幣參佰元沒收，如全部或一部不能沒 │
│ 時，以其財產抵償之，行動電話壹具（含0000000000號之SIM卡壹枚)沒收，如全 │
│ 部或一部不能沒收時，追繳其價額。                                       │
├──┬────────────┬───────┬────────────┤
│ 18 │台北縣板橋市○○街324巷 │   侯立祥     │    300元               │
│    │3號或同縣市○○街387號5 │              │  （1包約1公克）        │
│    │樓                      │              │                        │
├──┴────────────┴───────┴────────────┤
│ 李瑋丞轉讓第三級毒品，累犯，處有期徒刑伍月，如易科罰金，以新台幣壹仟元 │
│ 折算壹日，轉讓第三級毒品所得之財物新台幣參佰元沒收，如全部或一部不能沒 │
│ 時，以其財產抵償之，行動電話壹具（含0000000000號之SIM卡壹枚)沒收，如全 │
│ 部或一部不能沒收時，追繳其價額。                                       │
├──┬────────────┬───────┬────────────┤
│ 19 │台北縣板橋市○○街324巷 │   侯立祥     │    600元               │
│    │3號或同縣市○○街387號5 │              │  （2包約2公克）        │
│    │樓                      │              │                        │
├──┴────────────┴───────┴────────────┤
│ 李瑋丞轉讓第三級毒品，累犯，處有期徒刑伍月，如易科罰金，以新台幣壹仟元 │
│ 折算壹日，扣案之轉讓第三級毒品所得之財物新台幣陸佰元沒收，未扣案之行動 │
│ 電話壹具（含0000000000號之SIM 卡壹枚) 沒收，如全部或一部不能沒收時，   │
│ 追繳其價額。                                                           │
├──┬────────────┬───────┬────────────┤
│ 20 │台北縣板橋市○○街324巷 │   侯立祥     │    600元               │
│    │3號或同縣市○○街387號5 │              │  （2包約2公克）        │
│    │樓                      │              │                        │
├──┴────────────┴───────┴────────────┤
│ 李瑋丞轉讓第三級毒品，累犯，處有期徒刑伍月，如易科罰金，以新台幣壹仟元 │
│ 折算壹日，扣案之轉讓第三級毒品所得之財物新台幣陸佰元沒收，未扣案之行動 │
│ 電話壹具（含0000000000號之SIM 卡壹枚) 沒收，如全部或一部不能沒收時，追 │
│ 繳其價額。                                                             │
└────────────────────────────────────┘

司法院資訊處製作；財團法人民間司法改革基金會備份。
